【裁判字號】    92,訴緝,46
【裁判日期】    921231
【裁判案由】    藥事法等
【裁判全文】
臺灣板橋地方法院刑事判決                          九十二年度訴緝字第四六號
    公  訴  人  臺灣板橋地方法院檢察署檢察官
    被      告  乙○○
    選任辯護人  陳水亮
                郭振茂
右列被告因贓物案件，經檢察官提起公訴〔八十四年度偵字第一七００號〕，本院合
議庭評決由受命法官獨任行簡式審判程序，本院判決如左：
    主  文
乙○○共同連續故買贓物，處有期徒刑壹年陸月。
扣案起子參支、記帳之筆記本陸本、帳單貳張，均沒收。
    事  實
壹、乙○○於民國〔下同〕七十九年間，因竊盜案〔臺灣板橋地方法院檢察署七十九
    年度偵字第一一００九號〕，經本院判處有期徒刑肆月，並依中華民國八十年罪
    犯減刑條例減為有期徒刑貳月，緩刑肆年確定。未見悔悟，乙○○與丙○○〔業
    經臺灣高等法院八十五年度上訴字第六一一號刑事判決判處罪、刑確定〕於八十
    三年十月間，合夥出資承租臺北縣蘆洲鄉○市○○○路三０八之二號經營機車拆
    解廠後，彼貳人竟夥同甲○○〔丙○○之妻〕與擔任會計之嚴麗椒〔上貳人業經
    臺灣高等法院右開判決判處罪、刑確定〕、林福良〔丙○○之小舅子，所涉贓物
    犯嫌，未據起訴〕及綽號『志誠』、『阿誠』之不詳姓名年籍之成年男子〔起訴
    書漏載上開貳人〕等人，共同基於故買贓物之概括犯意聯絡，明知顏福益〔業經
    臺灣高等法院右開判決判處罪、刑確定〕等人所出售如附表所示機車〔編號十二
    、十八、二四、三六、四十、四一、五三、五四、六十、六二、六三、六四、七
    一、七二、七八除外〕為他人失竊之贓物，竟先後由丙○○、乙○○、甲○○或
    嚴麗椒出面，以每部贓車新台幣〔下同〕參仟元至陸仟元不等之價格，連續故予
    買受。甲○○、嚴麗椒則擔任記帳或通知出售贓車者取款等會計工作，林福良及
    綽號『志誠』、『阿誠』之不詳姓名年籍之成年男子則擔任贓車之解體、拆除零
    件工作。丙○○、乙○○等人並將贓車拆解之零件與另行收購之報廢機車拆解之
    零件，以裝入貨櫃方式銷售至中國大陸重新組合銷售營利，計已銷售壹拾貳貨櫃
    ；迨至八十四年一月二十日，楊智淵於另案為警查獲供出上情後，經警循線於翌
    日〔二十一日〕上午十一時三十分許，在臺北縣蘆洲鄉○市○○○路三０八之二
    號機車拆解廠查獲，並當場扣得銀行存摺參本，暨乙○○、丙○○所有供其等共
    犯右開贓物犯行所用之起子參支、記帳之筆記本陸本、帳單貳張。
貳、案經臺北縣政府警察局蘆洲分局報請臺灣板橋地方法院檢察署檢察官偵查起訴。
    理  由
壹、右揭事實，業據被告坦承不諱〔參見本院九十二年八月十五日訊問筆錄、九十二
    年十二月十八日準備程序筆錄、簡式審判筆錄〕，核與〔一〕被告顏福益於警詢
    時陳述：「郭坤榮〔另案經公訴人通緝中〕與莊國〔經本院另案判決〕合夥以每
    部竊取之機車新臺幣參仟伍佰元之價格唆使我與少年楊Ｏ宏〔年籍在卷，下同〕
    竊取機車，然後再轉售給綽號『阿宗』，每次楊０宏竊取機車後，於每日凌晨四
    時許，以呼叫器呼叫郭坤榮約定地點共同前往載運竊取之機車，再由郭坤榮將車
    款拿到我投宿之賓館交給我。」、「〔自八十三年四月底起迄十月份止共竊取機
    車〕約壹佰餘部。」、「郭坤榮與莊國所買受之贓車，原亦有轉售予乙○○，後
    來乙○○發現郭坤榮與莊國為人不老實後，不欲讓渠等交車，我與楊Ｏ宏竊取之
    機車無處銷售，才透過莊國介紹，直接售予乙○○... ，機車都是由楊Ｏ宏、楊
    智淵、吳衍滿及綽號『流鼻』等四人去竊取後，直接騎至蘆洲鄉○○路三０八號
    之二解體廠交予乙○○或丙○○或甲○○，... ，我們是以每部贓車新臺幣肆仟
    元之代價售予乙○○等，自八十三年十一月迄八十四年元月份被查獲止約陸、柒
    拾部」等語不諱〔參見八十四年度偵字第卷一七００號卷第四二八頁至第四三０
    頁〕。〔二〕少年楊０宏於偵查時陳述：「伊自八十三年十月份開始與顏福益、
    楊智淵一起竊取機車，是顏福益叫伊去偷的，前後偷了二、三個月，通常是二人
    一起去偷，偷來的機車都交給顏福益去賣，伊等總共偷了一百多部〔參見同右偵
    查卷第三五一頁、四四八頁、四八四頁〕，於本院前審調查時陳述：... 所偷來
    的機車都集中在一個定點，再找郭坤榮來載，莊國也有載過一次，後來郭坤榮將
    賣車之款侵吞，顏福益透過莊國之介紹，將偷來之機車賣給綽號『鬍鬚』者〔即
    被告乙○○〕」〔參見本院八十四年度訴字第一一四八號卷第貳宗第一０一頁背
    面〕。〔三〕被告楊智淵於警詢時陳述：所偷之機車均係由伊與楊Ｏ宏將車運至
    『臺北縣蘆洲鄉○○路三０八號解體廠』附近之指定地點，由楊０宏先拆掉車牌
    ，再由顏福益與解體廠之老板接洽後，分贓款與伊等人〔參見同右偵卷第九九頁
    正面〕。〔四〕莊國於警詢時供述伊〔莊國〕曾介紹顏福益與少年楊Ｏ宏將竊得
    之贓車銷售給乙○○〔參見同右偵卷第四三三頁正面〕。〔五〕被告乙○○如何
    於八十三年十月間與被告丙○○共同出資承租臺北縣蘆洲鄉○市○○○路三０八
    之二號經營機車拆解廠後，自同年十月底起開始收購盜贓機車解體營利，並僱請
    綽號『志誠』、『阿誠』不詳姓名之人及被告林福良為拆卸工人，並由被告丙○○之妻即被告甲○○及被告乙○○另僱請之被告嚴麗椒共同管理會計工作及進出
    貨之登記，而所收購之贓車均將車牌拔掉，且以工具摩掉引擎號碼加以拆解後，
    由被告乙○○負責裝入貨櫃銷至中國大陸，迄至八十四年一月十四日止，共銷售
    壹拾貳貨櫃，其間被告顏福益、楊智淵曾多次騎乘贓車前來拆解廠出售，收購價
    格是看機車廠牌及新舊程度而定，由被告顏福益不定期與被告嚴麗椒、甲○○、
    乙○○等人結算一次等事實，業據被告丙○○於警詢及偵查中供明〔參見同右偵
    查卷第八頁至第十三頁、第四七二頁〕。〔六〕右開機車拆解廠確為被告丙○○
    與被告乙○○共同經營，警方搜獲之登載裝貨櫃之帳冊是被告乙○○著由被告甲○○登錄，亦據被告甲○○於警訊時供述無訛〔參見同右偵查卷第十九頁、第二
    十頁〕。〔七〕被告嚴麗椒係在上開機車拆解廠擔任記帳等會計工作，林福良則
    係經由其姐夫即被告丙○○之僱用，在上開機車拆解廠從事拆解機車之工作，亦
    經其二人分別於警訊、偵查或本院前審調查、審理中自承。互核相符，復有被告
    丙○○、乙○○共同具名承租臺北縣蘆洲鄉○市○○○路三０八之二號之租賃契
    約書影本一份、起子參支、記帳之筆記本陸本及帳單貳張等足資佐證，堪認被告
    自白情節，與事實相符，足為認定右開事實之依據。本件事證明確，被告之右開
    犯行，堪予認定。
貳、核被告乙○○所為，係犯刑法第三百四十九條第二項之故買贓物罪。被告乙○○
    與丙○○、甲○○、嚴麗椒、林福良、綽號『志誠』、『阿誠』之不詳姓名成年
    男子間，就事實欄所示故買贓物犯行，有犯意聯絡與行為之分擔，為共同正犯。
    其先後多次故買贓物犯行，時間緊接，犯罪構成要件相同，顯係基於概括之犯意
    反覆為之，依連續犯之規定，論以一罪，並加重其刑。爰審酌被告與丙○○合夥
    經營機車拆解廠，收購盜贓機車拆解轉售圖利，惡性非輕，並酌及其犯罪之動機
    、目的、手段、所致之危害，暨犯罪後態度等一切情狀，量處如主文所示之刑。
    扣案起子參支、記帳之筆記本陸本、帳單貳張及係被告乙○○、丙○○所有供其
    等共犯右開贓物犯行所用之物，併依法宣告沒收；至銀行存摺參本並無證據證明
    與被告林見後等人犯本罪有何關聯，爰不為沒收之諭知。
參、公訴意旨另以：被告涉嫌明知附表編號十二、十八、二四、三六、四十、四一、
    五三、五四、六十、六二、六三、六四、七一、七二、七八所示為他人失竊之贓
    物，仍故予買受，因認被告尚涉此部份故買贓物犯嫌。查：
    一、附表編號十二之機車並未失竊，此有車籍資料及機車照片可證。編號十八之
        機車係被告乙○○向車主廖崇能購得，有收據可參。編號二四所示機
        車並未失竊，僅遺失車牌，編號七二所示機車，業經失主林秋華於慈福派出
        所找到，業經證人呂賢津、林秋華於臺灣高等法院審理時結證在卷〔參見臺
        灣高等法院八十五年度上訴字第六一一號卷第一八八頁背面、第一六八頁正
        面〕。編號六十所示機車失竊後復尋回，此有失主李宗澤之機車基本資料及
        新拍機車照片足憑。編號四十所示機車失竊時、地不詳。編號四一、六二、
        六四、七八所示機車，失竊時間，均在被告顏福益組成犯罪集團之前，或被
        逮捕之後，其等自白行竊此部份機車，與事實不符，顏福益等人既未竊得此
        部份機車，被告乙○○等人，自無故買此部份贓物之事實。編號三六、五三
        、五四、六三、七一所示機車，失竊時間，均在被告乙○○等之機車解體廠
        成立之前，亦難但憑被害人之指訴遽認被告乙○○等人有故買此部份贓車之
        事實。
    二、此外，復查無其他積極確切之事證足認被告乙○○另涉此部份犯嫌，當屬不
        能證明其此部份犯罪。惟公訴意旨認此部份與有罪部份，有連續犯之裁判上
        一罪之關係，爰不另為無罪之諭知。
據上論斷，應依刑事訴訟法第二百七十三條之一第一項、第二百九十九條第一項前段
，刑法第二十八條、第五十六條、第三百四十九條第二項、第三十八條第一項第二款
，罰金罰鍰提高標準條例第一條前段，判決如主文。
本案經檢察官王家春到庭執行職務。
中      華      民      國      九十二      年    十二      月  三十一  日
                                  臺灣板橋地方法院刑事第七庭
                      法  官  陳  福  來
右正本證明與原本無異。
如不服本判決，應於判決送達後十日內，向本院提出上訴狀。
                                          書記官  林  兆  嘉
中      華      民      國      九十二      年    十二      月  三十一  日
附論罪科刑參考法條：
刑法第三百四十九條：
收受贓物者，處三年以下有期徒刑、拘役或五百元以下罰金。
搬運、寄藏、故買贓物或為牙保者，處五年以下有期徒刑、拘役或科或併科一千元以
下罰金。
因贓物變得之財物，以贓物論。


司法院資訊處製作；財團法人民間司法改革基金會備份。
